【裁判字號】    89,親,52
【裁判日期】    890913
【裁判案由】    否認子女
【裁判全文】
臺灣臺北地方法院民事判決  八十九年度親字第五二號
    原      告  甲○○
    訴訟代理人  汪團森律師
    被      告  乙○○        住台北縣貢寮鄉○○村○○街八十一號
    被      告  甲○○所生子  .
右當事人間否認子女事件，本院判決如左：
    主      文
確認原告於民國八十九年二月九日十七時五十八分所生之子非被告乙○○之婚生子。
訴訟費用由被告負擔。
    事      實
甲、原告方面：
一、聲明：如主文第一項所示。
二、陳述：原告於民國八十九年二月九日十七時五十八分所生之子，係原告甲○○（
    女、民國六十四年二月四日出生、身分證統一編號：Ｚ000000000號）
    與被告乙○○（男、民國五十七年十月十八日出生、身分證統一編號：Ｚ000
    000000號）於民國八十八年五月二十五日離婚後之八十九年二月九日所出
    生。該男嬰之出生日回溯第一百八十一日起至第三百零二日止之法定受胎期間，
    適在原告與被告乙○○婚姻關係存續之中，依法推定為被告乙○○之婚生子，但
    該名男嬰係原告自訴外人游世海受胎所生之子，並非自被告乙○○受胎所生，為
    此，提起本訴，請求判決如聲明所示。
三、證據：提出協議書一件、出生證明書正本一份、戶籍謄本一份、台大醫院ＤＮＡ
    鑑定診斷書一份為證。
乙、被告方面：
    被告未於言詞辯論期日到場，亦未提出任何書狀，作任何聲明或陳述。
    理    由
一、按民法第一千零六十三條規定：「妻之受胎，係在婚姻關係存續中者，推定其所
    生子女為婚生子女（第一項）。前項推定，如夫妻之一方能證明妻非自夫受胎者
    ，得提起否認之訴。但應於知悉子女出生之日起，一年內為之（第二項）。」又
    否認子女之訴，由妻起訴者，以夫及子女為共同被告，此觀民事訴訟法第五百八
    十九條之一第一項後段之規定自明，本件否認子女之訴係由妻即原告，以夫及子
    二人為被告所提，於當事人之適格無違；且原告之子係於八十九年二月九日出生
    ，原告於八十九年六月二十九日提起本件否認之訴，並未逾越一年之法定起訴期
    間，合先敘明。
二、原告起訴主張前開事實，有卷附出生證明書正本一份、戶籍謄本一份為證，自可
    憑信；且依原告所提台大醫院八十九年六月二十六日血緣ＤＮＡ鑑定診斷書上之
    記載，原告於八十九年二月九日十七時五十八分所生之子，與被告乙○○無父子
    血緣關係，有該鑑定診斷書附卷可稽，原告主張其非自被告乙○○受胎所生，堪
    以採信。從而，原告起訴請求確認其於於八十九年二月九日十七時五十八分所生
    之子非被告乙○○之婚生子，為有理由，應予准許。
三、據上論結，本件原告之訴為有理由，並依民事訴訟法第三百八十五條第一項前段
    、第八十五條第一項前段、第七十八條，判決如主文。
中      華      民      國    八十九    年      九      月     十三     日
                                    家事法庭法      官  賴劍毅
右正本證明與原本無異
如不服本判決，應於判決送達後二十日之不變期間內，向本院提出上訴狀。
中      華      民      國    八十九    年      九      月     十四     日
                                            書  記  官  蔡健忠


司法院資訊處製作；財團法人民間司法改革基金會備份。
